臺灣新竹地方法院宣示判決筆錄　　　　　 96年度易字第130號
公　訴　人　臺灣新竹地方法院檢察署檢察官
被　　　告　戊○○
指定辯護人　本院公設辯護人丙○○
　　　　　　本院公設辯護人乙○○
上列被告因竊盜案件，檢察官提起公訴（96年度偵字第800 號、
96年度偵緝字第101 號）後，聲請改依協商程序而為判決，本院
於中華民國96年2月27日下午4時，在本院刑事第八法庭宣示判決
，出席職員如下：
法官起立朗讀判決主文、犯罪事實要旨、處罰條文，及告以上訴
限制、期間並提出上訴狀之法院，且諭知記載其內容：
一、主  文：
    戊○○踰越牆垣竊盜（附表編號一部分），處有期徒刑陸月
    ，扣案之鑰匙壹支，沒收；又竊盜（附表編號二部分），處
    有期徒刑肆月，扣案之鑰匙壹支，沒收；又竊盜（附表編號
    三部分），處有期徒刑伍月，扣案之鑰匙壹支，沒收；又踰
    越牆垣竊盜（附表編號四部分），處有期徒刑柒月，扣案之
    鑰匙壹支，沒收；又竊盜（附表編號五部分），處有期徒刑
    伍月，扣案之鑰匙壹支，沒收；又竊盜（附表編號六部分）
    ，處有期徒刑陸月，扣案之鑰匙壹支，沒收；又踰越安全設
    備於夜間侵入住宅竊盜（附表編號七部分），處有期徒刑玖
    月。應執行有期徒刑貳年。扣案之鑰匙壹支，沒收。
二、犯罪事實要旨：
    戊○○基於意圖為自己不法所有之竊盜犯意，分別於附表編
    號1、編號4所示之時間、地點，以附表編號1、編號4所示之
    行為方式分別踰越牆垣侵入竊取壬○○、庚○○所有如附表
    編號1、編號4所示之財物得手，及分別於附表編號2、編號3
    、編號5、編號6所示之時間、地點，以附表編號2、編號3、
    編號5、編號6所示之行為方式分別竊取辛○○、丁○○、甲○○、癸○○所有如附表編號2、編號3、編號5、編號6所示
    之財物得手，及於附表編號7所示之時間、地點，以附表編
    號7所示之行為方式踰越窗戶安全設備於夜間侵入住宅竊取
    己○○所有如附表編號7所示之財物得手。
三、扣案之鑰匙1 支，為被告所有供上開如附表編號1至編號6所
    示之竊盜及加重竊盜犯行所用之物等情，業據被告供述在卷
    ，爰依刑法第38條第1項第2款之規定宣告沒收之。
四、處罰條文：
    刑法第320條第1項、同法第321條第1項第1款、第2款。
五、協商判決除有刑事訴訟法第455條之4第1項第1款於本訊問程
    序終結前，被告撤銷協商合意或檢察官撤回協商聲請者；第
    2款被告協商之意思非出於自由意志者；第4款被告所犯之罪
    非第455條之2第1項所定得以協商判決者；第6款被告有其他
    較重之裁判上一罪之犯罪事實者；第7 款法院認應諭知免刑
    或免訴、不受理者情形之一，及違反同條第2 項「法院應於
    協商合意範圍內為判決；法院為協商判決所科之刑，以宣告
    緩刑或2 年以下有期徒刑、拘役或罰金為限」之規定者外，
    檢察官與被告均不得上訴。
六、如有前項得上訴之情形，得自收受宣示判決筆錄送達之日起
    10日內，向本院提出上訴書狀，上訴於第二審法院。
中　　華　　民　　國　　96　　年　　2 　　月　　27　　日
                  刑事第三庭    書  記  官  謝國聖
                                審判長法官  楊數盈
以上正本證明與原本無異。
                                書  記  官  謝國聖
中　　華　　民　　國　　96　　年　　2 　　月　　27　　日
附錄本案論罪科刑法條：
刑法第320條第1項
意圖為自己或第三人不法之所有，而竊取他人之動產者，為竊盜
罪，處5年以下有期徒刑、拘役或500元以下罰金。
刑法第321條第1項第1款、第2款
犯竊盜罪而有左列情形之一者，處6月以上、5年以下有期徒刑：
一、於夜間侵入住宅或有人居住之建築物、船艦或隱匿其內而犯
    之者。
二、毀越門扇、牆垣或其他安全設備而犯之者。
附表：
┌──┬───┬────┬─────────┬───┬─────┐
│編號│時間　│地點　　│竊得財物及行為態樣│被害人│備註      │
├──┼───┼────┼─────────┼───┼─────┤
│1　 │95年 8│新竹市明│被告戊○○持自備之│壬○○│竊得機車已│
│　　│月30日│湖路 400│鑰匙1支，踰越牆垣 │　　　│由被害人劉│
│　　│凌晨 3│巷68弄11│侵入竊取壬○○所有│　　　│美薇領回。│
│　　│時許  │號      │停放於左列地點庭院│　　　│          │
│　　│　    │　      │內之車牌號碼GZO-62│　　　│          │
│    │　　　│        │0號重型機車，得手 │      │          │
│    │  　  │        │後供己代步使用（無│      │          │
│    │      │        │故侵入部分未據告訴│      │          │
│    │      │        │）。              │      │          │
├──┼───┼────┼─────────┼───┼─────┤
│2　 │95年 9│新竹市寶│被告戊○○編號1相 │辛○○│竊得機車已│
│　　│月8 日│山路 452│同之自備鑰匙1支， │　　　│由被害人曾│
│　　│凌晨 3│巷10弄10│竊取辛○○所有停放│　　　│俊耀領回。│
│　　│時許  │號      │於左列地點後門之車│　　　│          │
│　　│　    │　      │牌號碼MXH-057號重 │　　　│          │
│    │　　　│        │型機車，得手後供己│      │          │
│    │  　  │        │代步使用。        │      │          │
├──┼───┼────┼─────────┼───┼─────┤
│3　 │95年 9│新竹市食│被告戊○○持與編號│丁○○│竊得機車已│
│　　│月19日│品路 178│1相同之自備鑰匙1支│　　　│由被害人林│
│　　│凌晨 3│號1樓   │，竊取林威所有停  　　　  │振威領回。│
│　　│時許  │　      │放於左列地點之車牌│　　　│          │
│　　│　    │        │號碼PB9-038 號重型│　　　│          │
│    │　　　│        │機車，得手後供己代│      │          │
│    │      │        │步使用。          │      │          │
├──┼───┼────┼─────────┼───┼─────┤
│4　 │95年 9│新竹市明│被告戊○○持與編號│庚○○│竊得機車已│
│　　│月19日│湖路 422│1相同之自備鑰匙1支│　　　│由被害人陳│
│　　│凌晨 4│巷13號  │，踰越牆垣侵入竊取│　　　│玉芳領回。│
│　　│時18分│　      │庚○○所有停放於左│　　　│          │
│　　│許    │        │列地點庭院內之車牌│　　　│          │
│    │　    │        │號碼HRW- 513號重型│      │          │
│    │　　　│        │機車，得手後供己代│      │          │
│    │      │        │步使用（侵入部分未│      │          │
│    │      │        │據告訴）。        │      │          │
├──┼───┼────┼─────────┼───┼─────┤
│5　 │95年 9│新竹市南│被告戊○○持與編號│甲○○│竊得機車已│
│　　│月19日│大路 400│1相同之自備鑰匙1支│　　　│由被害人何│
│　　│凌晨 4│巷567弄5│，竊取甲○○所有停│　　　│清維領回。│
│　　│時30分│號      │放於左列地點之車牌│　　　│          │
│　　│許    │　      │號碼MXQ-875號重型 │　　　│          │
│    │　    │        │機車，得手後供己代│      │          │
│    │      │        │步使用。          │      │          │
├──┼───┼────┼─────────┼───┼─────┤
│6　 │95年 9│新竹市南│被告戊○○持與編號│癸○○│竊得機車已│
│　　│月23日│大路 748│1相同之自備鑰匙1支│　　　│由被害人劉│
│　　│凌晨 3│巷40弄83│，竊取癸○○所有停│　　　│學松領回。│
│　　│時許  │號      │放於左列地點後門之│　　　│          │
│　　│　    │　      │車牌號碼HOR-437號 │　　　│          │
│    │　　　│        │重型機車，得手後供│      │          │
│    │  　  │        │己代步使用。      │      │          │
├──┼───┼────┼─────────┼───┼─────┤
│7　 │96年 1│新竹市明│被告戊○○徒手踰越│己○○│得手後尚未│
│　　│月29日│湖路 608│窗戶安全設備，於夜│　　　│離去之際，│
│　　│凌晨 4│巷21弄 8│間侵入住宅竊取許依│　　　│為被害人許│
│　　│時許  │號      │婷所有之新臺幣676 │　　　│依婷發現，│
│　　│　    │　      │元及WIN2廠牌之手機│　　　│而報警查獲│
│    │　　　│        │1支。             │      │，竊得現金│
│    │      │        │                  │      │及手機已由│
│    │      │        │                  │      │被害人許依│
│    │      │        │                  │      │婷領回。  │
└──┴───┴────┴─────────┴───┴─────┘
